臺灣臺北地方法院民事裁定　　　　　　 100年度聲再字第35號
再審聲請人　王滋林
再審相對人　元大證券股份有限公司
法定代理人　申鼎籛
上列當事人間請求聲請再審事件，再審原告對於本院中華民國一
百年七月六日一百年度聲再字第二一號確定裁定，聲請再審，本
院裁定如下：
    主  文
再審之聲請駁回。
再審訴訟費用由再審聲請人負擔。
    理  由
一、按再審之訴，應於30日之不變期間內提起，民事訴訟法第50
    0條第1項定有明文；次按對於確定裁定而有民事訴訟法第49
    6條第1項或第497條之情形者，得準用再審程序之規定，亦
    為同法第507條所明定。本件聲請人係於民國100年7月13日
    收受本院100年度聲再字第21號裁定（下稱原確定裁定），
    並於同年8月10日聲請再審，未逾前揭規定所定之30日不變
    期間，自屬合法，合先敘明。
二、聲請再審意旨略以：
  1.原確定裁定表示若未合法表明再審理由，其聲請再審為不合
    法，法院毋庸命其補正，逕行駁回之等語。然聲請人有表示
    再審理由，原確定裁定顯然係適用法規錯誤之違法。
  2.聲請人除依繼承人身份提起給付之訴，並以公同共有物之連
    帶債務人提起給付之訴，然原確定判決未就公同共有物之連
    帶債務人提起給付之訴部分審判，故就此再予聲明。而現金
    增資之認股人即聲請人自有資金認股，如在現金認股之最後
    期限未繳款認股，即被認棄權，在最後期限內認股只是保留
    認股權利，權利即屬認股人所有，該認股即將損失，每公同
    共有人有權保障權益，以免損失取得認股權，與其他公同共
    有人損失認股相同，或其他公同共有人有不當得利，應返還
    予聲請人。
三、按適用法規顯有錯誤者，得以再審之訴對於確定終局判決聲
    明不服，民事訴訟法第496條第1項第1款定有明文；又再審
    之訴不合法者，法院應以裁定駁回之，亦經同法第502條第
    1項規定甚明。以上規定於對裁定聲請再審準用之，同法第
    507條亦有明文之規定。另所謂「適用法規顯有錯誤」，係
    指原確定判決就其取捨證據所確定之事實，適用法規顯有錯
    誤者而言，即所適用之法規顯然不合於法律規定，或與司法
    院現尚有效及大法官會議之解釋，或最高法院尚有效之判例
    顯然違反者而言。又適用法規顯有錯誤，不包括漏未斟酌證
    據、認定事實錯誤、取捨證據失當、判決不備理由及在學說
    上諸說併存致發生法律上見解歧異等情形在內（最高法院63
    年台上字第880號判例、90年度台再字第27號判決意旨參照
    ）。復按對於確定裁定聲請再審，依民事訴訟法第507條準
    用同法第501條第1項第4款之規定，須表明再審理由及關於
    再審理由之證據。而若是聲請對某件再審判決或裁定再審，
    但其再審書狀理由，實為指摘前確定裁判或前次之再審裁判
    如何違法，而對該聲明不服之再審判決或裁定則毫未指明有
    如何法定再審理由，可認為未合法表明再審理由，得逕以其
    再審為不合法駁回之，無庸命其補正（最高法院64年度台聲
    字第76號、60年度台抗字第538號判例、69年度第3次民事庭
    會議決議(一)等意旨可供參照）。
四、經查：
(一)本件聲請人係就本院100年度聲再字第21號裁定提起再審，
    然核其所執前開再審理由2.，均係指摘本院99年度金小上字
    第2號確定判決認定事實之不當及相關實體爭議，就此部分
    之主張而言，揆諸前揭說明，應認其非合法表明再審理由，
    合先敘明。
(二)又就聲請人所執前開再審理由1.而言，原確定裁定係以聲請
    人僅泛言有第496條第1項第1款之再審事由，而其指摘判決
    不備理由並非屬適用法規顯有錯誤情形為據，其其餘所提事
    由，屬事實認定，亦非適用法律問題，而認其未合法表明再
    審理由，駁回聲請人之再審，此業經本院依職權調閱原確定
    裁定卷宗查核無誤。依前開說明，原確定裁定依法本不得就
    前揭實體事由為任何審酌，且判決不備理由本非屬適用法規
    顯有錯誤情形，原確定裁定因聲請人未提出符合再審事由之
    具體情事，故認其所提再審不符合民事訴訟法第501條第1項
    第4款之要求，屬再審不合法而裁定駁回，並無違法，故聲
    請人猶以原確定裁定未審酌該等實體事由，指摘原確定裁定
    適用法規顯有錯誤云云，係屬無據。綜上，觀諸聲請人對原
    確定裁定有何適用法規顯有錯誤之內容，並未具體表明，聲
    請人再審之聲請，並不合法，應予駁回。
五、依民事訴訟法第502條第1項、第507條、第95條、第78條，
    裁定如主文。
中    華    民    國   100    年    8     月    18    日
                  民事第五庭    審判長法  官  薛中興
                                      法  官  宣玉華
                                      法  官  羅月君
以上正本係照原本作成
如對本裁定抗告須於裁定送達後10日內向本院提出抗告狀，並繳
納抗告費新臺幣1,000元
中    華    民    國   100    年    8     月    18    日
                                      書記官  王文心